【裁判字號】    95,訴,1044
【裁判日期】    950505
【裁判案由】    毒品危害防制條例
【裁判全文】
臺灣高雄地方法院刑事判決              95年度訴字第1044號
公  訴  人  臺灣高雄地方法院檢察署檢察官
被      告  甲○○
上列被告違反毒品危害防制條例案件，經檢察官提起公訴（95年
度毒偵字第2281號、2294號），及移送併辦 (95年毒偵2996號)
，被告為有罪之陳述，本院合議庭裁定由受命法官行簡式審判程
序，判決如下：
    主  文
甲○○連續施用第一級毒品，累犯，處有期徒刑玖月。扣案之第
一級毒品海洛因壹小包（淨重零點零肆公克，空包裝重零點貳參
公克），注射針筒壹支、塑膠藥鏟參支、夾鏈袋壹個，均沒收銷
燬之。另扣案之注射針筒壹支，沒收之。
    事  實
一、甲○○前於民國91年間因施用毒品案件，經裁定令入戒治處
    所施以強制戒治，嗣於92年8 月19日停止戒治交付保護管束
    ，並於93年3 月17日保護管束期滿，未經撤銷停止強制戒治
    ，視為強制戒治執行完畢。詎仍不知悔改，明知海洛因為毒
    品危害防制條例第2 條第2 項第1 款之第一級毒品，竟於前
    開強制戒治執行完畢後5 年內，仍基於施用第一級毒品海洛
    因之概括犯意，分別於：(一)95年1 月23日下午2 時許。(二)95
    年2 月5 日下午2 時許。(三)95年2 月24日下午1 、2 時許，
    均在高雄縣鳳山市○○路256 號11樓之住處，以將海洛因摻
    入香煙中施用方式，分別施用海洛因各1 次。嗣分別於同年
    1 月22日21時40分、同年2 月5 日20時10分許，同年2 月25
    日13時40分許，分別為警查獲，並分別扣得其所有扣案之海
    洛因1 小包（淨重0.04公克，空包袋重0.23公克），暨其持
    有扣案含海洛因殘渣之針筒1 支、塑膠藥鏟3 支、夾鏈袋1
    個，及扣案未使用之塑膠藥管1 支，並經採尿送驗後均呈嗎
    啡陽性反應，始悉上情。
二、案經高雄縣政府警察局鹽埕分局報請臺灣高雄地方法院檢察
    署檢察官偵查起訴暨同分局報請同署檢察官偵查移送併辦。
    理  由
壹、程序部分：
    本件被告甲○○所犯為死刑、無期徒刑或最輕本刑為3 年以
    上有期徒刑以外之罪，其於準備程序中就被訴事實為有罪之
    陳述，經法官告知簡式審判程序之旨，並聽取公訴人及被告
    之意見後，依刑事訴訟法第273 條之1 第1 項規定，裁定由
    受命法官獨任進行簡式審判程序，合先敘明。
貳、實體部分：
一、上揭事實，已據被告於本院審理中坦承不諱，且其經警方查
    獲後所採驗之尿液，經送檢驗結果確呈第一級毒品海洛因代
    謝後嗎啡之陽性反應，此有各該濫用藥物尿液檢驗報告1 紙
    可稽；而海洛因施用入人體後，迅速水解轉變成嗎啡，再循
    嗎啡之代謝途徑，排出體外，已據行政院衛生署藥物食品檢
    驗局81藥檢壹字第0064 31 號函說明綦詳。另扣案之不明粉
    末1 小包，經送往法務部調查局鑑定結果，確含第1 級毒品
    海洛因成分，此有該局號鑑定通知書1 紙供參 (見本院卷第
    53頁，淨重如事實欄所示），另被告所有扣案之針筒1 支、
    塑膠藥鏟3 支、夾鏈袋1 個，經送鑑定結果，均呈海洛因嗎
    啡陽性反應，亦有各該鑑定報告各1 紙在卷可稽 (見本院卷
    第28頁至32頁)， 被告之自白核與事實相符，洵堪採信。
二、被告前於民國91年間因施用毒品案件，經裁定令入戒治處所
    施以強制戒治，嗣於92年8 月19日停止戒治交付保護管束，
    並於93年3 月17日保護管束期滿，未經撤銷停止強制戒治，
    視為強制戒治執行完畢等情，有臺灣高等法院被告前案紀錄
    表、被告刑案資料查註紀錄表、全國施用毒品案件紀錄表各
    1 份在卷可稽，被告於強制戒治執行完畢釋放後，5 年內再
    為本件施用毒品犯行，核符毒品危害防制條例第23條第2 項
    規定，其事證明確，依法論罪科刑。
三、按海洛因係毒品危害防制條例第2 條第2 項第1 款所稱之第
    一級毒品，是被告施用海洛因之行為，係犯該條例第10條第
    1 項之施用第一級毒品罪。被告持有第一級毒品，嗣進而施
    用，其持有之低度行為應為施用之高度行為所吸收，不另論
    罪。又被告多次施用第一級毒品犯行，時間緊接、手法相同
    ，顯係觸犯構成要件相同之罪，為連續犯，應依刑法第56
    條之規定，論以一罪，並加重其刑。再移送併辦部分【事實
    欄(三)之犯行】，與起訴部分【即事實欄(一)(二)連續施用海洛因
    部分】有連續犯之裁判上一罪關係，為起訴效力範圍所及，
    本院自應併予審理。被告前因施用毒品案件，經本院92年訴
    字第278 號判決有期徒刑6 月確定及93年訴字第52號判決有
    期徒刑8 月確定，上開兩案接續執行，於94年1 月11日假釋
    出監交付保護管束，於94年3 月4 日期滿未經撤銷假釋，視
    為執行完畢，有前揭台灣高等法院被告前案紀錄表一份在卷
    可稽，其受有期徒刑執行完畢，於5 年以內再犯本件有期徒
    刑以上之罪，為累犯，應依刑法第47條規定，加重其刑，並
    依法遞加重之。爰審酌被告前已因施用毒品案件經強制戒治
    ，本應徹底戒除毒癮，不料其竟仍繼續施用毒品，顯見其並
    無戒除毒害之決心，本不宜寬貸，惟念其施用毒品乃自戕一
    己之身體健康，並具有病患性人格之特質，行為本身對社會
    所造成之危害並非直接、鉅大，且犯後坦承犯行，態度尚可
    等一切情狀，量處如主文所示之刑，以資懲儆。
四、末按查獲之第一、二級毒品及專供製造或施用第一、二級毒
    品之器具，不問屬於犯人與否，均沒收銷燬之，毒品危害防
    制條例第18條第1 項前段定有明文。查：(一)扣案為被所有之
    不明粉末1 小包，經鑑定結果確含第一級毒品海洛因之成分
    ，已如前述，有法務部調查局前開鑑定通知書紙在卷可憑。
    又空包裝袋，內含極微量第1 級毒品海洛因殘留而無法析離
    ，均應整體視同毒品海洛因。再扣案之針筒1 支、塑膠藥鏟
    3 支、夾鏈袋1 個，均為被告所有供其施用海洛因之用，業
    據其供陳明確，而經送檢驗結果，均呈海洛因嗎啡陽性反應
    ，亦應視同毒品海洛因，均應依毒品危害防制條例第18條第
    1 項前段之規定，不問屬於犯人與否，均宣告沒收銷燬之。
    至鑑驗所耗損之毒品，既已滅失，自無庸宣告沒收銷燬。又
    扣案未使用之針筒1 支，亦為被告所有供其預備施用海洛因
    之用，業據其供明在卷，爰依刑法第38條第1 項第2 款宣告
    沒收。
五、本件公訴意旨所載之犯罪時間、地點有誤，惟業經檢察官於
    本院審理時更正如事實欄所示，附此敘明。
據上論斷，應依刑事訴訟法第273 條之1 第1 項、第299 條第1
項前段，毒品危害防制條例第10條第1 項、第18條第1 項前段，
刑法第11條、第56條、第47條、第38條第1 項第2 款，判決如主
文。
本案經檢察官乙○○到庭執行職務
中    華    民    國    95    年    5    月    5    日
                  刑事第十三庭    法  官  張金柱
以上正本證明與原本無異。
如不服本判決，應於收受送達後10日內向本院提出上訴書狀。
（須附繕本）
中    華    民    國    95    年    5     月    8     日
                                  書記官  蘇  豫
附錄本案論罪科刑法條：
毒品危害防制條例第10條第1項
施用第一級毒品者，處6月以上5年以下有期徒刑。


司法院資訊處製作；財團法人民間司法改革基金會備份。
